【裁判字號】    97,上易,1582
【裁判日期】    971016
【裁判案由】    竊盜
【裁判全文】
臺灣高等法院臺中分院刑事判決        97年度上易字第1582號
上  訴  人  臺灣臺中地方法院檢察署檢察官
被      告  甲○○
                      號（另案在臺灣臺中看守所羈押中）
上列上訴人因被告竊盜案件，不服臺灣臺中地方法院97年度易字
第2494號，中華民國97年7月21日第一審判決（起訴案號：臺灣
臺中地方法院檢察署97年度偵字第11773號），提起上訴，本院
判決如下：
    主          文
上訴駁回。
    犯罪事實及理由
一、本案經本院審理結果，認第一審判決認事用法及量刑均無不
    當，應予維持，並引用第一審判決書記載之犯罪事實、證據
    及理由（如附件）。
二、上訴意旨略以：被告甲○○前於民國92年7月5日涉犯加重竊
    盜罪，經臺灣臺中地方法院以93年度易字第569號刑事判決
    判處有期徒刑10月確定，於95年1月6日假釋付保護管束，於
    95年3月20日假釋期滿未經撤銷視為執行完畢。又於92年8月
    25日、92年10月25日、92年10月30日與92年11月3日，再犯
    竊盜案件，經臺灣臺中地方法院以93年度易字第277號刑事
    判決認與前開93年度易字第569號刑事判決所認定之犯罪事
    實，有裁判上一罪關係，而諭知不受理判決，有該案判決可
    資佐證。則依被告刑案資料查註紀錄表及前案判決書可知，
    被告於92年間涉犯5件竊盜案件，素行嚴重不佳，甫於95年3
    月20日執行完畢，復於97年3月14日再犯本件竊盜犯行，被
    告一再觸犯罪名相同之竊盜罪，可見被告違法意識較高，其
    刑度不宜低於前案，原審未審酌及此，判處有期徒刑7月，
    未充分參酌被告之「生活狀況及品行」以及前案所科刑度，
    況被告至今未據實供出共同竊盜之「阿川」、「瘦子」等人
    之年籍資料，難認犯後態度良好，原審量刑失輕，容有未洽
    ，為免被告獲邀輕典，爰提起上訴，請撤銷原判決，另量處
    適當之刑度等語。
三、按刑罰之量定，固屬法院自由裁量之職權行使，但仍應審酌
    刑法第57條所列各款事由及一切情狀，為酌量輕重之標準，
    並非漫無限制；量刑輕重係屬事實審法院得依職權自由裁量
    之事項，苟已斟酌刑法第57條各款所列情狀而未逾越法定刑
    度，不得遽指為違法；且在同一犯罪事實與情節，如別無其
    他加重或減輕之原因，下級審量定之刑，亦無過重或失輕之
    不當情形，則上級審法院對下級審法院之職權行使，原則上
    應予尊重（最高法院72年臺上字第6696號、75年臺上字第70
    33號判例及85年度臺上字第2446號判決意旨參照）。查原審
    以被告罪證明確，適用刑法第321條第1項第4款（原審判決
    據上論斷欄，漏引刑法第28條，應予更正補充）之規定，認
    被告結夥三人以上竊盜，累犯，並審酌被告不思循正途以謀
    正當利益，竟為私利，與他人結夥行竊，缺乏對他人財產權
    須予以尊重之觀念，且衡酌被告素行非佳，本件竊盜物品之
    價值，對被害人所造成之損害，被告犯後坦承犯行，態度良
    好，及被告犯罪之目的、手段、智識程度等一切情狀，因而
    判處被告有期徒刑七月。是以，原審已考量被告之犯罪動機
    、手段、被告之素行、品行、犯罪所生之損害、犯罪後之態
    度等事項，已就檢察官上訴書所提及之事項，敘明其科刑之
    依據。另上訴理由提及被告前經臺灣臺中地方法院以93年度
    易字第569號刑事判決判處有期徒刑10月，其後又經同院以
    93年度易字第277號刑事判決認與前開刑事判決有裁判上一
    罪關係，而諭知不受理判決，認為應參酌前案之刑度科刑。
    惟「前案之刑度」非為刑法第57條明定科刑輕重之標準，其
    固可視為被告之品行，但究屬多數量刑標準之一，仍須參酌
    其他事由妥適量刑，非可認為後案必定要依「前案之刑度」
    作為基準而往上量刑。況且被告於臺灣臺中地方法院以93
    年度易字第569號案件，係犯4件竊盜案件，且竊取之財物中
    有2部自用小客車，財物價值非低，該院因而判處有期徒刑
    十月，然本案被告所為件數為1件，竊取之財物鋼板4片，價
    值約新臺幣11200元，與前案相較，被告所為之件數較少，
    財物價值亦較低，若依「前案之刑度」作為量刑之基準而往
    上量刑，亦有違罪刑相當原則。至於上訴書提及被告至今未
    據實供出共同竊盜之「阿川」、「瘦子」等人之年籍資料，
    然社會上逕以姓氏或綽號稱呼，而未告知以確實姓名者，所
    在多有，被告辯稱僅知對方叫「阿川」、「瘦子」等語，亦
    非顯違經驗法則，尚難僅因被告未供出「阿川」、「瘦子」
    等人之年籍資料，即要加重其刑。
四、本院審酌被告上情，認為原審認定事實、適用法律均無違誤
    ，且原審判決之量刑亦無過重或失輕之不當情形，依前述最
    高法院判例、判決意旨，本院對於第一審審法院之職權行使
    ，原則上應予尊重，檢察官之上訴，難認為有理由，應予駁
    回。
據上論斷，應依刑事訴訟法第373條、第368條，判決如主文。
本案經檢察官乙○○到庭執行職務。
中    華    民    國    97    年    10    月    16    日
            刑事第五庭  審判長法  官  趙  春  碧
                              法  官  何  秀  燕
                              法  官  楊  真  明
上列正本證明與原本無異。
不得上訴。
                              書記官  劉  柯  裕
中    華    民    國    97    年    10    月    17    日


司法院資訊處製作；財團法人民間司法改革基金會備份。
